Config:
  hfst:
    Gen: ../../../src/generator-dict-gt-norm.hfst
    Morph: ../../../src/analyser-dict-gt-norm.hfst
  xerox:
    Gen: ../../../src/generator-dict-gt-norm.xfst
    Morph: ../../../src/analyser-dict-gt-norm.xfst
    App: lookup


Tests:

  
  Noun - puhelin: # not checked
    puhelin+N+Sg+Nom: puhelin
    puhelin+N+Sg+Gen: puhelin
    puhelin+N+Sg+Acc: puhelin
    puhelin+N+Sg+Ill: puhelimân	  
    puhelin+N+Sg+Loc: puhelimest
    puhelin+N+Sg+Com: puhelimáin
    puhelin+N+Sg+Abe: puhelinttáá
    puhelin+N+Ess: puhelimmeen
    puhelin+N+Par: puhelimâd
    puhelin+N+Pl+Nom: puhelimeh
    puhelin+N+Pl+Gen: puhelimij
    puhelin+N+Pl+Acc: puhelimijd
    puhelin+N+Pl+Ill: puhelimáid
    puhelin+N+Pl+Loc: puhelimijn
    puhelin+N+Pl+Com: puhelimijguin
    puhelin+N+Pl+Abe: puhelimijttáá

